臺灣臺中地方法院刑事判決　　　　　　　　　　　　九十一年度訴字第一一０六號
　　公　訴　人　臺灣臺中地方法院檢察署檢察官
　　被　　　告　乙○○
右列被告因毒品危害防制條例案件，經檢察官提起公訴（九十一年度偵字第六四０號
），本院判決如左：
    主  文
乙○○施用第一級毒品，處有期徒刑柒月；扣案標示有Ｈ（＋）之第一級毒品海洛因
拾貳包（合計淨重柒點參肆公克，包裝重貳點零捌公克）沒收銷燬之。又連續施用第
二級毒品，處有期徒刑捌月；扣案之第二級毒品甲基安非他命壹包（淨重零點陸陸公
克，包裝重零點貳壹公克）沒收銷燬之，分裝管貳支、玻璃管壹支均沒收。應執行有
期徒刑拾壹月；扣案標示有Ｈ（＋）之第一級毒品海洛因拾貳包（合計淨重柒點參肆
公克，包裝重貳點零捌公克）、第二級毒品甲基安非他命壹包（淨重零點陸陸公克，
包裝重零點貳壹公克）均沒收銷燬之，分裝管貳支、玻璃管壹支均沒收。
    事  實
一、乙○○前因施用毒品案件，先後二次經送觀察、勒戒後，均因無繼續施用毒品之
    傾向，而分別由臺灣臺中地方法院檢察署檢察官於民國八十九年一月十三日以八
    十八年度毒偵字第一八二三號、於八十九年二月十一日以八十九年度毒偵字第八
    二七號不起訴處分書為不起訴處分確定。然其猶不知警惕，於前開不起訴處分確
    定後五年以內，復基於施用第二級毒品甲基安非他命之概括犯意，自九十一年二
    月中旬某日起至九十一年二月二十五日某時止，連續在不詳地點以將第二級毒品
    甲基安非他命放置於玻璃球內以火燒烤加熱再吸食所產生白煙之方式，施用第二
    級毒品甲基安非他命多次；其另基於施用第一級毒品海洛因之犯意，於九十一年
    二月二十四或二十五日某時許，在台中市某處，以將第一級毒品海洛因摻入香煙
    內再點燃香煙吸食之方式，施用第一級毒品海洛因一次。嗣於九十一年二月二十
    六日九時許，在台中市○○○街一四五號三樓十八室為警查獲，並扣得其所有第
    一級毒品海洛因十二包（合計淨重七‧三四公克，包裝重二‧０八公克）、第二
    級毒品甲基安非他命一包（淨重０‧六六公克，包裝重０‧二一公克）及其所有
    供施用第二級毒品甲基安非他命之器具分裝管二支（起訴書誤載為一支）、玻璃
    管一支。其復經臺灣臺中地方法院檢察署檢察官於九十一年二月二十六日，以九
    十一年度聲戒字第一八五號聲請書，向本院聲請裁定先令入戒治處所施以強制戒
    治。
二、案經台中縣警察局烏日分局報請臺灣臺中地方法院檢察署檢察官偵查起訴。
    理  由
一、前揭事實業據被告乙○○於本院審理時坦承不諱，並經證人甲○○於本院審理時
    證述明確，復有搜索扣押筆錄、扣押物品目錄表、現場圖、相片、職務報告書、
    台中縣衛生局檢驗尿水報告書、台中縣警察局烏日分局委託鑑驗尿液編號與真實
    姓名對照表、臺灣臺中地方法院檢察署檢察官九十一年度聲戒字第一八五號聲請
    書與臺灣高等法院被告全國前案紀錄表、臺灣臺中地方法院檢察署刑案資料查註
    紀錄表在卷可稽，並有第一級毒品海洛因十二包、第二級毒品甲基安非他命一包
    、分裝管二支、玻璃管一支扣案可資佐證。又被告於前開時、地遭警查獲並扣得
    其所有之結晶一包，經送法務部調查局以化學分析法、氣相層析質譜儀分析法檢
    驗結果，確係第二級毒品甲基安非他命，淨重０‧六六公克，包裝重０‧二一公
    克，有該局九十一年六月十七日調科壹字第０九一００三二一四三０號檢驗通知
    書一份附於本院卷可憑；被告於前開時、地遭警查獲並扣得其所有標示有Ｈ（＋
    ）之白粉十二包，經送法務部調查局以化學呈色法、氣相層析質譜儀分析法鑑定
    結果，確含第一級毒品海洛因成分，合計淨重七‧三四公克，包裝重二‧０八公
    克，有該局調科壹字第一二００一一四五五號鑑定通知書一份附於本院卷可憑。
    本件事證明確，被告犯行洵堪認定。
二、按「犯第十條之罪者，檢察官應先將被告送勒戒處所觀察、勒戒，其期間不得逾
    一月。」、「經觀察、勒戒後，無繼續施用毒品傾向者，應由檢察官為不起訴之
    處分；有繼續施用毒品之傾向者，由檢察官聲請法院裁定令入戒治處所施以強制
    戒治，其期間為一年。但自首者，得以保護管束代之。」、「依前項規定為不起
    訴處分後，五年內再犯第十條之罪，經觀察、勒戒後，認有繼續施用毒品之傾向
    或三犯以上者，不適用前項之規定。但應由檢察官聲請法院裁定先令入戒治處所
    施以強制戒治」，毒品危害防制條例第二十條第一、二、三項定有明文。再按海
    洛因、甲基安非他命分別係毒品危害防制條例第二條第二項第一、第二款所規定
    之第一級、第二級毒品。查被告前因施用毒品案件，經先後兩次觀察、勒戒後，
    均認無繼續施用傾向，而經臺灣臺中地方法院檢察署檢察官分別為不起訴處分確
    定後，其於不起訴處分後五年內再有施用第一、二級毒品之犯行，業如前述，被
    告三犯毒品危害防制條例第十條之罪，殆無疑義。
三、核被告所為，係犯毒品危害防制條例第十條第一、二項之施用第一、二級毒品罪
    。其施用前持有海洛因、甲基安非他命之低度行為，已為施用之高度行為所吸收
    ，均不另論罪。被告先後多次分別施用第二級毒品甲基安非他命之犯行，時間緊
    接，犯罪構成要件相同，顯係基於概括犯意為之，屬連續犯，依刑法第五十六條
    之規定，應以一罪論，並加重其刑。而被告所犯前開二罪間，犯意各別，行為互
    殊，應予分論併罰。爰審酌被告犯罪之動機、目的、手段及其前經觀察、勒戒，
    並經檢察官不起訴處分後猶故態復萌，再次施用毒品不輟，無視於毒品對自身健
    康之戕害及國家對杜絕毒品犯罪之禁令，惟施用毒品者均有相當程度之生理成癮
    性及心理依賴性，其犯罪心態與一般刑事犯罪之本質並不相同，應側重適當之醫
    學治療及心理矯治為宜，及被告犯罪後坦承犯行之犯罪態度等一切情狀，就其所
    犯前開二罪分別量處如主文所示之刑，並定其應執行之刑。
四、扣案之分裝管二支、玻璃管一支均係被告所有供施用第二級毒品甲基安非他命之
    用，業據被告供述在卷，爰依刑法第三十八條第一項第二款之規定宣告沒收。又
    扣案標示有Ｈ（＋）之第一級毒品海洛因十二包（合計淨重七‧三四公克，包裝
    重二‧０八公克）與第二級毒品甲基安非他命一包（淨重０‧六六公克，包裝重
    ０‧二一公克），經送法務部調查局鑑定結果，確分別屬毒品危害防制條例第二
    條第二項第一、二款所規定之第一、二級毒品海洛因、甲基安非他命，均為查獲
    之毒品，業如前述，爰依毒品危害防制條例第十八條第一項前段之規定，宣告沒
    收銷燬之。至其餘扣案標示有Ｈ（－）之白粉五包，經送法務部調查局以化學呈
    色法、氣相層析質譜儀分析法鑑定結果，並未發現法定毒品成分，合計淨重十三
    ‧一四公克，包裝重三‧二七公克，有該局調科壹字第一二００一一四五五號鑑
    定通知書一份附於本院卷可憑，自無從宣告沒收，附此敘明。至被告用以點燃香
    煙或加熱玻璃球而施用海洛因、甲基安非他命所用之打火機，業已丟棄而不存在
    ，業據被告供述在卷，亦不另宣告沒收。
五、據上論斷，應依刑事訴訟法第二百九十九條第一項前段，毒品危害防制條例第十
    條第一、二項、第二十條第三項、第十八條第一項前段，刑法第十一條、第五十
    六條、第三十八條第一項第二款、第五十一條第五款，判決如主文。
中      華      民      國      九十一    年      十    月      十七    日
                                臺灣臺中地方法院刑事第七庭
                                        法  官  陳  卿  和
右正本證明與原本無異。
如不服本判決，應於判決送達後十日內向本院提出上訴狀( 應附繕本 )，上訴於臺灣
高等法院臺中分院。
                                        書記官
中      華      民      國      九十一    年      十    月      十七    日
【附錄本案論罪科刑法條全文】
毒品危害防制條例第十條第一項、第二項：
施用第一級毒品者，處六月以上五年以下有期徒刑。
施用第二級毒品者，處三年以下有期徒刑。
